臺灣板橋地方法院刑事判決　　　　　　　　　　　　　九十年度易字第一七四二號
　　公　訴　人　臺灣板橋地方法院檢察署檢察官
　　被　　　告　甲○○
右列被告因竊盜案件，經檢察官提起公訴（九十年度偵字第六四五０號），本院判決
如左：
    主  文
甲○○連續竊盜，累犯，處有期徒刑月，如易科罰金，以佰元折算壹日。
    事  實
一、甲○○前曾犯妨害自由、竊盜、強盜、搶奪等案件，其中於民國（下同）八十四
    年間，因強盜案件，經本院判處有期徒刑三年，並由臺灣高等法院駁回上訴確定
    ，甫於八十七年六月二十二日因縮刑期滿執行完畢，詎猶不知悔改，復意圖為自
    己不法之所有，並基於竊盜之概括犯意，連續於：
     (1) 九十年二月十二日中午十二時許，在戊○○任職服務位於臺北縣中和市○○
        路○段二十號地下室之「頂好超商」店內，徒手竊取該店貨架上之商品「伯
        森爵紅酒」一瓶，得手後逕自離去。
     (2) 九十年二月十二日中午十二時十一分許，在乙○○所經營位於臺北縣中和市
        ○○街一０三號之「統一超商─景文門市」店內，徒手竊取該店貨架上之商
        品「斐納紅酒」一瓶，得手後逕自離去。
     (3) 九十年二月十二日中午十二時十四分許，在丙○○所經營位於臺北縣中和市
        ○○街四三六號之「7-11超商」店內，徒手竊取該店貨架上之商品「恩格斯
        紅酒」一瓶，得手後逕自離去。
    嗣於九十年二月十二日中午一時許，甲○○因另涉準強盜案件（業經本院以九十
    年度訴字第四一五號刑事判決判處罪刑），為警在臺北縣中和市○○街二號前逮
    捕，經乙○○及丙○○聞訊分持彼等店內監視器錄影帶向警方指述上情後，始查
    悉上情，並由甲○○帶同警員赴其位於同市○○街五二之三號住處內，起獲其所
    竊取之上開「伯森爵紅酒」一瓶（業已交由頂好超商」店組長戊○○代領回）。
二、案經臺北縣警察局中和分局報請臺灣板橋地方法院檢察署檢察官偵查起訴。
    理  由
一、訊據被告甲○○對於其竊取上開「頂好超商」店內商品「伯森爵紅酒」一瓶之犯
    行，固坦承不諱，惟矢口否認其餘竊盜犯行，辯稱：伊並未竊取上開「統一超商
    ─景文門市」及「7-11超商」店內之商品，亦未當場遭查獲，並無該等竊盜情事
    云云。經查：右揭被告竊取紅酒之犯罪事實，業據證人即上開「頂好超商」店組
    長戊○○、「統一超商─景文門市」店負責人乙○○、「7-11超商」店負責人丙○○於警訊時指述綦詳，並有贓物認領保管收據影本一紙附卷可稽，被告雖為前
    開辯解，然經本院當庭勘驗扣案由被害人乙○○及丙○○提供之彼等店內監視器
    拍攝錄影帶結果，其中被害人乙○○之「統一超商─景文門市」店部分，其監視
    錄影帶內容係顯示於九十年二月二日中午十二時十一分許，有一頭戴白色工程帽
    、身著深色外套及深色長褲、右肩披衣物之男子走入店內，自貨架上取一瓶酒置
    入其大衣內，其後逕自通過櫃台離去，並未付款，該名男子面貌及衣著與卷附板
    橋地檢九十年偵字第二九二八號偵查卷影本所示被告遭逮捕時之照片影本相符，
    且與被告本人均有臉頰顴骨突出之明顯特徵，又被害人丙○○之「7-11超商」店
    部分，其監視錄影帶內容係顯示於九十年二月二日中午十二時十四分許，有一頭
    戴白色工程帽、身著深色外套及深色長褲、右肩披衣物之男子走入店內，自貨架
    上取一瓶酒，同時與該貨架旁之另一顧客談話，其後逕自通過櫃台離去，並未付
    款，該名男子面貌及衣著與卷附板橋地檢九十年偵字第二九二八號偵查卷影本所
    示被告遭逮捕時之照片影本相符，且與被告本人均有臉頰顴骨突出之明顯特徵等
    節，有本院九十一年一月八日勘驗筆錄一份在卷足憑，足見被告確有竊取上開「
    統一超商─景文門市」及「7-11超商」店內商品之情事，其就此部分空言否認，
    顯屬事後圖卸推托之詞，要無足採，至本院先前於九十年六月四日，就扣案之上
    開監視器錄影帶實施勘驗結果，雖因其畫面模糊及雜訊甚多，無法辨識該等錄影
    內容所示之時間、涉案男子面貌及該名男究自貨架上取何物等重要事項，然嗣經
    本院覆查發現其係因勘驗儀器（放影機）故障所致，乃於九十一年一月八日，再
    以未故障之勘驗儀器（錄放影機）播放實施勘驗，而獲得前述具體精確之勘驗結
    果，是本院九十年六月四日之勘驗結果顯具有重大瑕疵，自無從援為有利於被告
    認定之依據，併此敘明。綜上所述，本件事證已臻明確，被告犯行洵堪認定。
二、核被告所為，係犯刑法第三百二十條第一項之竊盜罪；其先後三次竊盜犯行，時
    間緊接，犯罪構成要件相同，所犯罪名又屬同一，顯係基於概括犯意反覆而為，
    為連續犯，應依刑法第五十六條規定論以一罪並加重其刑。至被告雖另辯稱其於
    行為時已達心神喪失狀態，嗣因另涉準強盜案件為警逮捕後，亦係於警方尚未發
    覺其竊盜犯行之際，即主動向警方供述上開竊取「頂好超商」店內紅酒之事，並
    帶同警員赴其住處查扣該瓶「伯森爵紅酒」，應依心神喪失及自首規定減免刑責
    云云，惟查；被告因另涉前述準強盜案件為警逮捕後，承辦警員原僅就其準強盜
    犯行部分偵辦，嗣因被害人乙○○及丙○○赴警局指述被告亦有竊盜情事，並會
    同警員觀覽彼等提供之上開監視器錄影帶內容後，被告始向警員供承另竊取上開
    「頂好超商」店內之紅酒等情，業據證人即當時負責執行查緝任務之臺北縣警察
    局中和分局南勢角派出所警員丁○○於本院調查時到庭結證屬實，是被告既於具
    有偵查犯罪職權之本案承辦警員知悉其涉有如事實欄一(2)(3)所示之連續竊盜犯行
    後，始向承辦警員供承另涉有如事實欄一(1)所示之竊盜犯行，自難認其符合刑法
    第六十二條所定之自首要件（最高法院七十三年度第二次刑事庭會議決議參照）
    ，亦無援引該等自首規定減輕其刑責之餘地，又本院依職權委請臺北市立療養院
    對其於行為時之精神狀態實施鑑定，經該院綜合被告之過去生活史、疾病史、身
    體檢查、精神狀態及心理評估結果，認被告係一「物質依賴（咳嗽藥水），部分
    緩解期」及「酒精濫用」患者，並無任何證據顯示其於行為時對外界事務之知覺
    理會與判斷作用以及自由決定意思之能力較普通人之平均程度顯然減退，是其當
    時精神狀態並未達精神耗弱或心神喪失程度，有該院九十年十一月二十日北市療
    成字第九０六一一二０九００號函暨精神鑑定報告書一份附卷可稽，足見被告於
    行為時並無何等心神喪失或精神耗弱之情形，自亦無從憑以減免其刑責。末查被
    告於八十四年間，因強盜案件，經本院判處有期徒刑三年，並由臺灣高等法院駁
    回上訴確定，甫於八十七年六月二十二日因縮刑期滿執行完畢，有臺灣高等法院
    檢察署刑案紀錄簡覆表一份附卷足憑，其於五年內再犯本件有期徒刑以上之罪，
    為累犯，應依刑法第四十七條規定遞加重其刑。爰審酌被告為貪圖小利，竟恣意
    連續竊取他人動產，非但使被害人無端蒙受諸多損失及不便，更危害社會治安，
    此外，並參酌其素行狀況（如事實欄所載前科情形，有臺灣高等法院檢察署刑案
    紀錄簡覆表一份在卷足憑）、犯罪手段、所生危害尚非重大、犯罪後猶飾詞矯辯
    部分犯行態度不佳等一切情狀，量處如主文所示之刑，並諭知易科罰金之折算標
    準，以示懲戒。
據上論斷，應依刑事訴訟法第二百九十九條第一項前段，刑法第五十六條、第三百二
十條第一項、第四十一條第一項前段、第四十七條，罰金罰鍰提高標準條例第一條前
段、第二條，判決如主文。
本案經檢察官楊仲農到庭執行職務
中      華      民      國      九十一      年     一     月    二十二  日
                                        臺灣板橋地方法院刑事第二庭
                    法  官  王  屏  夏
右正本證明與原本無異。
如不服本判決，應於判決送達後十日內，向本院提出上訴狀。
                                            書記官  楊  璧  華
中      華      民      國      九十一      年     一     月    二十二  日
附錄本案論罪科刑法條全文：
刑法第三百二十條：
意圖為自己或第三人不法之所有，而竊取他人之動產者，為竊盜罪，處五年以下有期
徒刑、拘役或五百元以下罰金。
意圖為自己或第三人不法利益，而竊佔他人之不動產者，依前項之規定處斷。
前二項之未遂犯罰之。
